【裁判字號】    92,訴,614
【裁判日期】    921128
【裁判案由】    給付借款
【裁判全文】
臺灣嘉義地方法院民事判決  九十二年度訴字第六一四號
    原      告  彰化商業銀行股份有限公司
    法定代理人  丁○○
    訴訟代理人  己○○
    送達代收人  己○○      住.
    被      告  鄴昌企業股份有限公司      設嘉義市○○路一三八號
    兼法定代理
    人          庚○○○    住.
    被      告  辛○○○    住台北縣永和市○○路○段八二號四樓之五
                戊○○○    住.
                甲○○      .
                乙○○      住.
                            .
                丙○○      住台北市○○區○○里○○鄰○○○路○段二一六巷
                            三.
右列當事人間請求給付借款事件，本院於民國九十二年十一月十八日言詞辯論終結而
判決如左：
    主    文
被告應連帶給付原告新台幣（下同）貳佰柒拾貳萬元，以及從民國九十二年六月三十
一日起，至清償日止，按照年息百分之七．三七計算的利息；並從九十二年八月一日
起，至清償日止，逾期在六個月內清償，按前述利率加計百分之十違約金，逾期超過
六個月清償，按前述利率加計百分之二十違約金，被告應連帶給付原告。
被告另應連帶給付原告壹佰萬元，以及從九十二年七月三日起，至清償日止，按照年
息百分之七．三七計算的利息；並從九十二年八月四日起，至清償日止，逾期在六個
月內清償，按前述利率加計百分之十違約金，逾期超過六個月清償，按前述利率加計
百分之二十違約金，被告應連帶給付原告。
本案訴訟費用由被告連帶負擔。
    事實及理由
壹、原告主張：
  一、被告鄴昌企業股份有限公司（以下簡稱；鄴昌公司）在民國九十一年十二月十
      八日、九十二年一月三日，分別向原告借款三百五十萬元及一百萬元，並以被
      告庚○○○、辛○○○、戊○○○、甲○○、乙○○、丙○○為連帶保證人，
      借款期限先後至九十二年六月十八日、同年七月三日。利息按基本放款利率機
      動調整（目前均為年息百分之七．三七）。借款人遲延清償時，違約金的計算
      方式為逾期在六個月內者，按約定利率加計百分之十，逾期超過六個月的部分
      ，則按約定利率加計百分之二十。
      借款到期後，被告鄴昌公司只清償七十八萬元，尚欠原告三百七十二萬元，被
      告庚○○○、辛○○○、戊○○○、甲○○、乙○○、丙○○為借款連帶保證
      人，依法應負連帶清償責任。於是，原告根據借款契約與連帶保證法律關係提
      起本件訴訟，並請求如主文所記載的聲明。
  二、提出本票二張、借據及約定書六份、保證書一份（均為影本），作為證明。
貳、被告等人經過本院合法通知，均無正當理由，未向本院請假，被告甲○○未在最
    後言詞辯論期日，其他被告則沒有在言詞辯論期日，到場陳述意見，同時，本案
    沒有民事訴訟法第三百八十六條所規定的情形出現（請看附錄法條），因此，本
    院依照原告聲請，由原告單獨辯論而直接判決。
    但被告甲○○之前到庭承認為借款連帶保證人，但表示無力清償，而請求駁回原
    告訴訟。
參、本院判斷：
  一、原告主張的事實，有原告提出本票、借據、約定書及保證書附卷證明，被告甲○○未爭執，而被告庚○○○、辛○○○、戊○○○、丙○○經過本院合法通
      知，均無正當理由，而未到庭陳述意見，依照民事訴訟法第二八０條第一項前
      段、第三項前段規定：「當事人對於他造主張之事實，於言詞辯論時不爭執者
      ，視同自認。當事人對於他造主張之事實，已於相當時期受合法之通知，而於
      言詞辯論期日不到場，亦未提出準備書狀爭執者，準用第一項之規定」，所以
      ，原告的主張可以認定真實而被本院採信。至於被告乙○○經過本院合法通知
      ，亦無正當理由，而未到庭陳述，但有原告提出本票、借據、約定書及保證書
      附卷可證，故原告的主張事實可以採信。
  二、借款到期後，被告等人均未依約清償，原告根據借款契約與連帶保證法律關係
      ，請求被告等人連帶給付主文第一項、第二項所記載的金額、遲延利息及違約
      金，具有法律上理由，應該准許。
肆、訴訟費用負擔的依據；依照民事訴訟法第八十五條第二項，判決如主文。
中      華      民      國      九十二    年      十一    月    二十八  日
                                  臺灣嘉義地方法院民事第二庭
                                      法  官  甘  大  空
右為正本係照原本作成
如對本判決上訴應於送達後二十日內向本院提出上訴狀
中      華      民      國      九十二    年      十一    月    二十八  日
                                      書記官  蕭  琪  男
~F0~
~T40~
附錄法條：
民事訴訟法第三八六條：「有下列各款情形之一者，法院應以裁定駁回前條聲請，並
延展辯論期日：
一  不到場之當事人未於相當時期受合法之通知者。
二  當事人之不到場，可認為係因天災或其他不可避之事故者。
三  到場之當事人於法院應依職權調查之事項，不能為必要之證明者。
四  到場之當事人所提出之聲明、事實或證據，未於相當時期通知他造者。」


司法院資訊處製作；財團法人民間司法改革基金會備份。
